Inventaris van het archief van mr. G. Groen van Prinsterer [levensjaren 1801-1876], (1567) 1801-1876 (1879)
Nationaal Archief, Den Haag
1868 October 31
1870 Juni 23
1873 December 17; en
1875 April 14
Veenendaal (E.J.) 1870 Januari 4 (met bijlage)
Velde (C. W. M. van de) 1854 Februari 5; en
1865 September 19 en December 7
Velden (D. van) 1848 October 12
Velden J.z. (C. van der) 1871 Augustus
Veldhoen (G.) 1864 Juni 14
Veldwijk (H.J.) 1848 Januari
Velzen (S. van) 1875 Maart 23
Verdam (J.) 1875 Maart 23
Vergers (P.) 1871 Augustus 21
Verhoeff (J. C.) 1860 April 4, 26 (2 brieven) en 27, en Mei 9; en
1864 October 12
Verhoeff (J. G.) 1854 Juni 19
1858 Augustus 19
1860 Juni 12, November 13 en 28, en December 6 en 16
1862 December 10 en 20
1863 November 12
1865 Januari
1866 October 15 en November 4
1868 Januari 26, Februari 8, Maart 18, Juni 16 en October 7
1869 Maart 1
1870 April 11
1871 Maart 15; April 28, Augustus 17 en November 18 en 24
1872 (brief)
1873 Januari 1, Juli 30 en Augustus 21
1874 Januari 20
1875 Januari 10 en December 31; en
1876 Januari 4
Verhoeven (K.) 1862 Februari 12
Vernes (L.) 1846 December 18; en
1848 Februari 21
Vethake (H. W.) 1871 Juli 25 (met bijlage) en Augustus 7
Vidal (C. G. de) 1860 Mei 25
1866 Juni 11 en November 7; en
1873 en Juni 3
Vigelius (D. I.) 1842 November 17
Vinet (Alexandre) 1843 September 14
Vinke (G. J.) 1862 Juni 14 (aan Gunning)
1863 September
1866 November 8, 19 en 22
Vintcent (L. A) 1842 Januari 19
Visser jr. (J.) 1867 September 30 (met bijlage); en
1868 Augustus 7 en 16
Vissering (S.) 1864 Augustus 25
Vliet (L. van Woudrichem van) 1857 Januari 22
1866 April 20 en 21
1868 Juni 5 en Juli 30; en
1869 November 22
Vloten (J. van) 1858 Januari 3; en
1864 Juli 2 (met bijlage)
Vollenhoven (C.) 1846 Juli 7.
Vollenhoven (H.) 1847 Augustus 28.
Vollenhoven (J. Messchert van) 1857 Maart 22
Voorhoeve (H.C.) 1861 Juni 8 (met bijlage)
1866 November 23; en
1867 Januari 19
Voorhoeve H.C.z. (J.) 1853 Maart 7
1858 Juli 3 en 9
1860 November 2, 9 en 24, en December 2, 8 en 30
1861 Februari 9 en Juli 19
1862 Februari 14, Maart 5, en Juli 24
1864 Juni 10 en 19, en Juli 20
1865 December 10 en 31
1866 Mei 30, Juni 7, Augustus, October 20 (met bijlage) en December 9
1866 (brief, brok, aan ?)
1867 Januari 19
1868 Januari 8 en 10, en December 30
1869 December 31
1871 Juni 10, 15 (brok) en 27 (met bijlage), Augustus 29, September 17 en 22, October 25 en November 3 en 15
1872 Januari 13, April 11, Mei 14, 20, 22, 24 en 26, Juni 4 (met bijbehoorend stuk), 8 en 16, Juli 1 en 5, en September 11 en 18; en
1873 Januari 2, Februari 6, Juni 17 en Augustus 21
Vos A.z.(G. J.) 1863 Juni 1 en 29, September 5 en October 2
1864 Juli 19
1865 Maart 28
1866 Februari 3
1867 Juni 28
1868 Juli 3 (met bijlagen) en October 22
1869 Mei 29 en December 20
1870 Juli 4
1871 Maart 27, Mei 20, 21 en 27, Juni 2 en 26, en October 9, 19 en 30
1872 Februari 12, Augustus 1 en September 26
1873 Maart 17 en Juli 18
1874 Juni 23
1875 Mei 26; en
1876 Januari 8
Vosmaer (H. A. R.) 1850 Augustus 25
Voûte (J. P. E.) 1845 November 20; en
1849 Augustus 20 en December 10
Vreede (G. W.) 1841 Maart 5
1853 Maart 12 en 25
1857 Januari 26, Mei 20/21, October 27 en December 12 en 19
1858 Januari 12, Maart 26, Juli 25 en December 23
1859 Mei 2, November 19 en December 24
1860 Juli 14
1861 November 16 en December 6
1862 November 6
1863 October 27
1864 November 23
1865 December 16
1866 Januari 7
1867 April 7 en 13, Juni 3, 13, 21 en 26, November 15 en December 14
1868 October 23 en November 7
1869 Juni 2 en Augustus 15
1870 October 27
1871 Februari 20 en 25
1872 April 10 en Juli 16
1873 Maart 15
1874 September 4
1875 Maart 15; en
1876 Januari 1
"Vrienden van Groen" 1865 Mei (de onderteekeningen afgeknipt)
Vries (G. J. de) 1863 Juli 13; en
1866 Mei 14.
Vries (Jeronimo de) 1850 September 6; en
1857 juni 26.
Vries J.z. (Jeronimo de) 1871 Juli 25; en
1872 Februari 24
Vulliemin (L.) 1844 Februari 28
1862 Februari 4 en Juni 27; en
1875 Maart 19
Vulliemin (M.) 1844 Februari 26
W
Waal (A. G. de) 1878 Augustus 21
Waddington (Francis) 1855 Februari 1, October 25 en December 11; en
1857 April 18
Wall (J. J. van de) 1872 Januari 13
Waller (J. P.) 1870 Februari 23
Walsem (J. J. van) 1862 Maart 31
Wap 1849 (brief met bijlage)
1861 October 14; en
1867 Maart 26 en April 12
Warnkönig 1824 Augustus 20
Warnsinck B.z. (W. H.) 1840 December 4; en
1843 April 13
Wassenaer van Catwijck (O. van) 1858 November 21 en December 31
1860 December 26
1863 December 18
1865 Maart 25, Augustus, October 11 en November 8
1866 Augustus 28, 29 en 30, en September 3
1867 April 5
1868 Januari 7 en October 16 (2 brieven)
1869 September 13
1871 Januari 10, Mei 24, Juli 10, Juli, Augustus 7, September 2 en 9, en October 4, 13, 14 en 18; en
z.d. (2 brieven)
Watiau (H. M.) 1868 November 28
Watteville (B. de) 1840 April 8; en
1842 December 26
Wauthier (Victoire) 1867 Februari 11 en Mei
1867 (brief)
1870 Augustus 21; en
1875 Maart 22
Weckherlin (F. von) 1875 December 31
Weenink (J. H.) 1852 Juni 22 (met bijlage)
Weiss (Ch.) 1836 Juni 14 en Juli 3
1836 (brief met bijlage)
1837 November 23 en December 23
1839 Juni 12 en Augustus 16
1840 Mei 26; en
1846 Februari 27 en December 19
Wensinck (J.) 1864 Mei 27
1866 October 2 en 22
1868 Januari 8, 10 en 20; en
1871 April 26 en Mei 16 en 19
Wesselman (F.) 1869 December 9
Wessels (A. H.) 1849 Maart 13; en
1875 December 29
Wessels (H.L.) 1841 November 12
Westendorp (N.) 1829 Januari 31
1830 Maart 18; en
1835 Maart 13 en September 18
Westrik (J.) 1861 April 20; en
1862 Januari 21 en 30, en Februari 21.
Westrik (W.) 1831 Juni 28
Wicherlink (D.) 1869 Juni 6 en 20
Wieland Lutkemuller 1844 Januari 15
Wiersma (J.) 1875 November 5
Wiessmann 1865 Augustus 28
Wijck (A. M. van Asch van) 1862 Juli 10 en 29
1864 Augustus 22
1865 November 4
1867 October 8
1871 Januari 8; en
1875 Mei 28
Wijck (T. A. J. van Asch van) 1870 April 28 (met bijlage)
Wijck (J. C. A. van der) 1874 Augustus 30
Wijenberg (W. J.) 1849 Januari 11
Wijk (J. A. Gerth van) 1873 Maart 15
Wijnaendts (W.) 1838 Juli 9
Wijngaarden (D. van) 1850 December 4
Wijmalen (T. C. L.) 1869 December 22
1870 Maart 30
1871 Augustus 21
1872 Januari 13, October 24, November 5 en December 27
1874 September 1 en October 3 en 5; en
1875 Maart 16 en Mei 24
Wijnpersse (D. van de) 1827 September 3
1856 Augustus 22
1861 November 18; en
1868 November 30
Wilbrink (B. R. H. van Ketwich). 1827 November 28 en December 19
Wilkens 1871 Juni 20, September 25 en December (met bijlage)
1872 Februari 18, Maart 21, Mei 21, Juli 13, September 1 en December 3, 4 en 21
1873 Januari 26, Februari 17, April 15 en 27, Mei 10, Juni 2, Juli 3 en 14, Augustus 21, September 21, November 30 en December 28
1874 Januari 18, Maart 1, April 26, Mei 30, Augustus 2 en 19, September 8 en 14, October 18 en December 1 en 27
1875 Februari 7, Maart 1, April 11, Mei 2 en 16, Juni 13, Juli 26, Augustus 17, September 26, October 31, November 19 en December 29; en
1876 Januari 9 en 31, Maart 5, Maart en April 2 en 23
Willem, Hetog van Nassau 1835 Juni 11
Willem Prins van Pruisen 1835 Maart 31
Willem I, Koning van Wurtemberg 1839 September 22.
Willem III (Koning) 1866 October 10 (proclamatie)
Wintgens (W.) 1865 September 25 en 27, en October 21; en
1870 Augustus 1
Wissink (G.) 1876 April 10
Withuys (C. G) 1853 November 29
Witt geb. Guizot (Mevrouw De) 1875 Maart 22.
Witt (Thomas de) 1843 Maart 30
1844 Maart 13 en Augustus 24
1850 Juni 28; en
1853 December 20
Witteveen (H. W.) 1858 Februari 19 en Juni 26; en
1875 Augustus 21
Woelderen (C. L. van) 1850 Augustus 9 en 17, en September 14 en 18
1853 October 11
1854 Januari 25
1855 Februari 20, Maart 27, Mei 24 en 29, September 22, October 27 en December 27
1856 Januari 21
1857 Juni 15 (met bijlage) en 19
1858 September 4 en 11, en November 18
1859 Maart 14, Juni 27, Juli 6 en October 1; en
1860 Januari 14
Wolbers (J.) 1861 Januari 4
1865 April 20 en Mei 27
1869 Februari 26; en
1871 Juni 23, Juli 31 (met bijlagen) en Augustus 5 en 15
Wolters 1862 Augustus 13
Wormser (H.) 1863 Augustus 14 (aan Feringa) en November 25
1864 Februari 25
1865 Februari 21 en December 27; en
1868 December 21.
Wormser (J. A.) 1840 April 3
1843 Maart 7 en April 6
1849 September 22 en December 11
1851 Januari 9, Februari 5 en November 8
1852 Januari 19 (brok), Februari 15 en Juni 27
1853 September 8 en November 14
1853 (brief Brok)
1854 Januari 14
1854 (brief brok)
1855 Januari 11, April 10, Augustus 27 en September 3
1858 Juli 24 en October 9
1860 April 10 en December 13
1861 Mei 31 (aan de Vereenigng voor Christelijk-nationaal Schoolonderwijs) en Juni 25; en
1862 Januari 25
Wormser jr. (J. A. ) 1871 Juli 17 en Augustus 19
1872 Maart 18, Augustus 23 en November 21 en 28
1873 Januari 23 en 31, Februari 3, 12 en 25, Maart 3, 15, 17 en 31, April 16, Mei 1, Juli 14 en 15, Augustus 4, 5, 15, 18, 20, 22 en 27, September 2, November 26 (met bijlage) en December 24
1874 Januari 14, 20 en 22, Februari 9, 20, 21 en 24, Maart 21, April 1 en 28 (met bijlage), Juni 2 en 25, Juli 30 en 31, en September 2 en 18
1875 Maart 6, 15, 23 en 28, April 3, 13 en 21, Juni 15, Juli 7 (met bijlagen), 14, 24 en 27 (2 brieven), Augustus 3, 6, 16, 21 en 31, September 23, October 9 en 18, November 8 (2 brieven), 11 (2 brieven), 13, 18, 22 (2 brieven), 27, 29 en 30, en December 2, 14, 16 en 31; en
1876 Januari 7, 18 en 26, Februari 3, 18, 22 en 24, Maart 3, 8, 10, 11, 18, 24 en 26, Maart en April 3, 12, 14 en 20 (met bijlage)
Wormser geb. Van de Ven (Mevrouw J.) 1851 Februari 10
1857 Juli 29
1862 September 9 en November 1 (2 brieven), 10, 13, 16 en 24; en
1864 Mei 28 en October 10
Wrangel 1875 Juli 30, October 31 en November 14 (brok)
Wttewaal van Stoetwegen (H.) 1854 Juli 10
Wustenhoff jr. (C. W.) 1864 Mei 30; en
1871 Maart 6
Wyttenbach (Mevrouw) 1824 Februari 9
Y
Ynzonides (H. H.) 1871 Juni 13
Z
Zadelhoff (J. van) 1848 December 9 en 15
Zahn (J.) 1864 Augustus 21 en September 5; en
1874 September 11
Zanten (J. van) 1864 November 15; en
1866 October 15
Zeelt (Mevrouw J. J.) 1851 Januari 15
1852 Januari 30 en Juli 9
1853 October en November 10; en
1855 Juni 21
Zegwaard (H. van) 1866 Maart 7; en
1871 Maart 7
Zellwegen (Ulric) 1867 Augustus 22 (met bijlage)
Zsarnay (L. de) 1863 Augustus 10 en December
1864 Januari 12, Maart 13, April 27, September 21 (met bijlage), October 8 en December 1; en
1866 April 14 (met bijlage)
Zubli (N. W. Tatum) 1860 Februari 9
Zuylen van Nyevelt (H. van) 1842 October 22 en 29
1843 Januari 26, Februari 20, November 1 en December 22 (aan L. C. Luzac)
1844 April 8, Mei 25 en October 14, 21 en 24
1849 December 29 (2 brieven)
1850 Januari 1, 7 en 22 (brok), Januari en December 27
1851 Juli 16, 19 en 24 en September 6
1852 April 14, Mei 1 en 29, Juni 25, Juli 20 en 25, en November 15
1852 (brief); en
z.d. (brief met bijlage)
Zuylen van Nyevelt (J. P. P. van) 1853 Augustus 9
1863 Januari 19, Maart 10, April 30 en October 20
1863 (brief)
1864 Juni 14, Juli 10, Augustus 15 en December 10
1865 Januari 16
1865 (brief)
1866 Januari, Februari 2 en 24, Maart 6 en 17, en Mei 12
1866 (2 brieven)
1867 April 9
1872 Mei 11; en
z.d. (11 brieven)
Zuylen van Nyevelt (Van) 1862 Juni 17
Zuylen van Nyevelt (Gravin Van) 1866 December 28 (aan mevrouw Groen)
Zwaan C.z. (J. A. de) 1846 Februari 9 en December 17
1848 Juni 18
1859 Januari 22 en December 21
1868 Augustus 12; en
1869 Maart 6
?
? 1843 Juli 3 (aan Barger); en
1856 December 27 (brok)
1857 Juli 29
1859 Juli 11
1868 April 16; en
1871 (brief)
Brieven van Groen en Mevrouw Groen (specificatie van adressanten van brieven te vinden in inv.nrs. 124A1- 124A34).
Van mr. G. Groen van Prinsterer.
1. Brieven
aan de Alliance Evangélique 1867 Augustus
aan Amshoff 1835 Januari 20
1843 Februari 15; en
1859 September 11
aan Van Andel 1839 October 14.
aan Kant van Andel 1854 Juni 20; en
1859 Januari 27 en Februari 10 en 23
aan Anet 1861 Augustus 12
aan Koningin Anna Paulowna 1840 November
1843 October 19; en
1846 December 14
aan Van Assen 1822 Augustus 7
1825 Maart omstreeks 25, en Juni 20
1826 Maart 27, Augustus 11 en December 23
1827 Mei 22, Juni 5 en December 27
1829 Januari 14, Maart 7 en 30, April 4, 23 en 28, Mei 15 en 25, Juni 4 en 10, September 9, November 9, 16, 20, 25, 28, en 30, en December 3, 6 en 21
1830 Januari 1, 12, 18 en 26, Februari 1, 5 en 7, Maart 27, April 3 en 23, Mei 8, 16, 19 en 26, Juni 7 (brok), 11, 27 en 29, Juli 2, 20 en 24, Augustus 14, September 20, 24 en 30, October 14, 21, 26 en 31, November 22 en 28, en December 29
1831 Februari 17 en 24, Maart 16, 20 en 29, April 19 en 28, Mei 14, Juni 2, 8 en 16, Juli 2 en 19, Augustus 4, 6 en 20, September 7 en 16, October 6 en 23, November 12 en 24, en December 1, 6 en 20
1832 Januari 2 en 21, Februari 14, Maart 12 en 20, April 10, 14 en 19, Mei 9 en 23, Juni 10 en 19, Augustus 12, September 18 en 26, October 3 en 29, November 20 en 27, en December 3, 5, 18, 20 en 26
1833 Maart 12, 20 en 24, April 4, 12 en 30, Mei 2, 6, 15, 22 en 27, Juni 27, Juli 15, September 2, 10, 17 en 30, October 14, October, November 1, 16 en 18, en December 6, 8, 13, 16 en 31
1834 Januari 8, Februari 10, Maart 12, 15, 17, 23 en 26, April 2, 11, 22 en 29, Mei 28, Juni 4, Juli 7 en 15, September 15, November 7 en 10, en December 8
1835 Januari 17, Februari 18, Maart 12 en 31, Juli 9, Augustus 8, September 15 en November 23
1836 Februari 3, 18 en 22, April 5, November 27 en December 29
1837 Januari 19, Februari 25, Maart 18, Juni 29, Juli 13 en 28, Augustus 17, September 20 en October 7
1838 Mei 15, Juni 8, September 12 en December 8 (2 brieven)
1839 Mei 4, Juli 23, October 4 en December 4 en 26
1840 Januari 21, Februari 3 en 25, April 1 en 30, Juli 11, Augustus 17, October 2 en December 5
1841 Januari 9, Februari 15, Juni 26, September 14 en 28 en December 2
1842 April 7 en 13 en December 14
1843 Februari 7 en 20, Maart 29, Juni 10, Juli 11 en 20, October 18 en December 8
1844 Februari 26, April 27, Mei 4 en 27, Juni 29, Juli 30, Augustus 2, 10 en 27, October 17 en November 20
1845 Februari 8, April 8, Juni 23, Juli 16, September 11 en 22, en December 23
1846 Januari 30
1847 Juli 31, Augustus 27, October 16, November 23 en December 3
1847 (brief, brok)
1848 Februari 20, Maart 28, Juni 4 en 24, Juli 28 en December 6, 9 en 21
1849 Januari 18, September 15, November 6 en 15 en December 3 en 30
1849 (brief)
1850 Januari 7 en September 21
1852 Januari 6, Juli 10 en September 16
1853 Januari 2, Mei 5 en 10, October 30, November 6 en December 7
1854 April 17 en Mei 18
1855 Januari 25, Februari 22, Maart 20, April 3 en November 7
1856 Januari 26
1857 Maart 22 en November 3
1858 Januari 5 en 9; April 2, Mei 24, Juni 15, September 18, October 4, 15 en 21, November 12 en 30 en December 2 en 22; en
1859 April 27, Mei 8 en 12, en Juli 8
aan mevrouw Van Assen geb. Van Royen 1859 September 15
aan Bähler 1864 September 4
aan Bake 1835 Maart 31
1855 November 25; en
1864 Maart 21
aan J. Bake J.z. 1864 Maart 28
aan De Barante 1860 Juni 26
aan Barger 1858 September 7
1864 Juli 3
1865 Februari 26 en Mei 5; en
1876 Maart 14
aan Baud 1854 September 16
aan Beets 1847 November 27
1852 September 29
1859 December 19
1860 December 11
1861 Februari 23
1867 October 8; en
1875 Maart 23
aan Teding van Berkhout 1857 Augustus 9
aan Bernhardi 1863 Juni
aan Bethmann-Hollweg 1864 Februari 23
1867 April 6; en
1875 Januari 29
aan Beuker 1868 November (niet verzonden)
aan Bichon van IJsselmonde 1871 Januari 21
aan de Boeren in Zuid-Afrika 1850 Juni
aan Boetzelaer van Dubbeldam 1866 Februari 8
aan Du Bois de Ferrières 1859 Juni
aan Bokma 1875 September 1
aan Bonnet 1860 Juni 26
aan mevrouw Bosboom geb. Toussaint 1875 Maart 1; en
z.d. (brief)
aan Bosch 1866 Januari 4
aan J. van den Bosch 1840 December 12
aan Bosscha 1874 Maart 2
aan Boucher 1846 October 30 en December 5
aan Boxman 1848 December 3
aan Van den Broek 1847 November 5
aan den hertog De Broglie 1860 Juni 26; en
1875 Januari 29
aan A. W. Bronsveld 1869 Juli 20
aan M. C. Bronsveld 1869 Februari 13
aan Brouwer 1868 Januari 30
aan Van der Brugghen 1848 April 5
1855 Juli 31, Augustus 7, September 27 en October 4
1856 November 26 en December 3; en
1857 Augustus 5
aan Brummelkamp 1874 November 30; en
1875 November 30
aan Brummelkamp jr. 1871 April 17; en
1875 April 19 en 22
aan Bryce 1875 Juli
aan Buys 1868 December 9; en
1869 Februari 23
aan Buytendijk 1868 Januari 26
aan A. van Beeck Calkoen 1855 April 30
aan A. W. van Beeck Calkoen 1875 October 2
aan A. Capadose 1852 Mei 6
1854 November 28; en
1863 December 30
aan J. Capadose 1864 Juli 30
aan Gavin Carlile 1858 Maart
aan Thomas Carlyle 1875 Januari 29
aan G. J. C. Cavaljé 1864 September 3
aan de redactie van Le Chrétien Evangélique 1860 Juni 26
aan de Vereeniging voor Christelijk-nationaal schoolonderwijs (Haagsche subcommissie) 1862 Januari 21, Februari 22, en 27, en Maart 4
aan Caroline de Clercq 1874 Juli 15
aan Gerrit de Clercq 1847 (brief)
aan Cobet 1873 December 18
aan Cohen Stuart 1865 November 6
1867 Augustus 3; en
1870 September 28
aan I. da Costa 1845 Juni 24
1848 September 27
1853 Juli 6
1854 Maart 26, October 5, 14 (brok) en 23, en December 4 en 25
1857 (brief); en
z.d. (brief)
aan mevrouw Da Costa geb. Belmonte 1862 October 31
aan Victor Cousin 1827 (brief)
aan Daehne 1875 Januari 29 (niet verzonden) en Maart 1
aan Deetman 1875 December 10
aan G. Delprat 1847 December 15; en
1848 Mei 3
aan Dermout 1837 Juli 13
1842 Mei 21
1860 December 12; en
1873 Januari 23
aan Deschamps 1875 Januari 29
aan M. L. van Deventer 1860 October 2
aan de Diaconesseninrichting te Utrecht 1848 September 18
aan de Diaconie in Den Haag 1847 November; en
1864 October 20
aan I. van Dijk M.z. 1871 April 30
1874 Mei 29 en November 7; en
1875 Maart 27 en September 29
aan J. I. Doedes 1859 Januari 14; en
1876 Februari
aan La Grappe Dominicus 1874 October 12
aan G. O. Donner 1868 Januari 7
aan W. H. Donner 1869 October 28
aan Dumonceau 1866 Maart 8
aan Eekhoff 1860 Januari 13 (brok)
aan J. van Eik 1875 Februari 8, en Juli 26; en
1876 Maart 8
aan Elout 1835 Februari 17
1854 November 28
1860 September 25; en
1875 November 24
aan mevrouw Enschedé geb. Koenen 1874 October 14
aan de redactie van L'Espérance 1860 Juni 26
aan Esser 1874 Februari 8
aan Van Ewijck 1840 April
aan Eyssell 1865 December 15
aan Fabius 1874 April 23
aan Fabri 1875 Januari 29
aan Faider 1858 September 23
aan Felix 1865 April 20
aan Feringa 1872 December 11
1873 October 18; en
1874 Maart 16
aan Prins Frederik 1840 November
1869 Augustus 29; en
1875 Januari 29
aan Fruin 1861 December 27
1875 Januari 29; en
1876 Maart 22
aan Gachard 1875 Januari 29
aan Von Gagern 1876 Februari
aan Gaussen 1861 Januari
aan De Geer 1865 October 15; en
1869 Juni 25
aan Gefken 1870 April 2
1871 Juni 10; en
1873 April 27
aan Von Gerlach 1867 April 6
1868 Juli 9 en Augustus 6
1870 October 13; en
1875 Juni 22
aan Van Geuns 1867 November 23
aan Godefroi 1869 Maart 2
aan Van Goens 1856 Juni 19
aan W. van Goltstein 1868 Augustus 23
aan Gratama 1868 Januari 11; en
1875 Mei 12
aan den Griffler der Tweede Kamer 1855 September 29
aan Guizot 1860 Juni 26 en October 15; en
1867 Juli 1
aan Gunning 1860, Januari 15
1861 April 12
1863 Maart 15
1864 Juli 26 en October 15
1867 Februari 19
1868 Juli 21 en October 11
1868 (brief)
1869 Januari 4
1872 November 23; en
1875 Maart en November 1
aan Eilerts de Haan 1864 Mei 10
aan de redactie van de Haarlemsche Courant 1870 Februari 8
aan Hacke van Mijnden 1867 Maart 22
aan F. A. van Hall 1853 Juli 10
aan M. C. van Hall 1845 Mei 19
aan Von Haller 1836 Februari 20
aan Van den Ham 1861 Februari 1
aan Van der Have 1875 Februari 3
aan Van Heerde 1857 Februari 14
aan Heldring 1856 November 9
1856 (brief)
1858 November 8 en December 5
1864 Januari 3
1865 Mei 3
1875 December 31
1876 Januari 31; en
z.d. (brief)
aan Prinses Hendrik 1857 Maart 11
aan Hengstenberg 1860 Juni 26
aan Van Heusde 1820 October 20
1827 Mei 14
1832 Juli 15; en
1834 December 3
aan Von Hodenberg 1866 Juli 26 (niet verzonden)
1868 Juli 30
1874 April 8 en 14 / 15; en
1875 Januari 29
aan Höveker 1858 Juli 19; en
1861 Juni 14 en 22, en Juli 9
aan M. Hoffman 1846 Mei 25; en
1867 April 27
aan den Hofmaarschalk 1855 December 15
aan Hofmann 1830 September 18
aan Hermine van Hogendorp 1858 (brief)
aan Marianne van Hogendorp 1857 Januari 25
aan C. Hoogenboom 1864 Juni 4; en
1867 December 31
aan Hoogerbrugge 1868 Januari 14
aan A. van der Hoop jr. 1832 September 17
aan D. van der Hoop 1837 December 18
aan mevrouw van der Hoop 1827 October 10 (brok); en
1828 December 31
aan Hovy 1850 September 14
aan P. Huët 1873 Juni 10
aan Cd. Busken Huët 1868 Januari 7
aan Hugenholtz 1848 Juni 21
aan Huidecoper 1840 December 12
1848 October en November 12 en 24; en
1861 Januari 6 (niet verzonden)
aan Huydekoper 1840 December 12
aan A. de Jager 1875 Maart 17 en 20
aan James 1857 Maart 29
aan Jansz 1863 Juli 6
aan Japikse 1855 Februari 11
aan Jonckbloet 1851 Maart 22
aan C. J. de Jonge 1875 Juni 17; en
1876 Januari 10
aan Cost Jordens 1840 December 12; en
1868 Juni 16
aan Kappeyne van de Copello 1815 September 20
1816 Maart 8 en November 24
1816 (brief)
1818 (brief)
1819 September 28
1823 Januari 31 en December 9
1826 September 25 en December 18
1827 Februari 26, Augustus 14 en November 3
1828 December 1 en 21; en
1829 Januari 3 en 16, Maart 1, April 26, Mei 11 en Juli 13
aan Kappeyene van de Copello jr. 1835 Augustus 12
1855 October 10
1861 April 18; en
1875 Maart 1
aan mevrouw Kappeyne van de Copello geb. Bake 1865 November 24
aan Kemink 1855 Mei 5
aan Kemink & Zoon 1865 October 5; en
1874 April 7
aan M. Kemp 1868 Juni 30
aan J. de Bosch Kemper 1843 November 6
1845 Mei 8 (brok)
1857 Juli 6; en
1865 October 5
aan Keuchenius 1861 November 20
1867 Januari 5 en Maart 16
1868 Januari 6 en 13 (niet verzonden), Mei en December 17; en
1874 Augustus 31
aan J. P. de Keyser 1873 October 21
aan W. J. Knoop 1851 Januari 4; en
1875 Januari 29
aan De Kock 1856 Mei 23 en Juni 12
1863 Januari 20 en April 25; en
1866 December 24
aan Kögel 1863 Mei 17; en
1870 November 23
aan H. J. Koenen 1867 October 14
aan Koorders 1860 (brief)
1867 December 10 (niet verzonden); en
1868 Januari 9 en Februari 2
aan J. J. Kropholler 1875 Augustus 28
aan J. H. Kruyt 1874 Maart 12; en
1875 Augustus 23
aan Kuyper 1868 Maart 25
1871 Januari 10 en October 4, 13 en 27
1874 Januari 5, Februari 7, 25 en 27, en Maart 1 en 31
1874 (brief)
1875 Januari 16, Augustus 4 en 5, en December 3
1876 Februari; en
z.d. (2 brieven)
aan Kuypers 1847 Maart 12
aan Laboulaye 1860 Juni 26
aan Lamping 1861 Maart 30
aan Van der Land 1874 Februari 2 en 5; en
1875 Maart 9
aan mevrouw Laregnère 1834 Februari 10
aan "de Leeraars en leden der Ned. Herv. Kerk" 1848 Juni
aan J. van Lennep 1851 Januari 30
aan H. Leo 1875 Januari 29
aan J. H. van Linschoten 1868 Juni 20
aan Lion 1864 Mei 25
aan Van Loenen 1848 November 25
aan A. F. de Savornin Lohman 1874 November 15 en December 11
1875 Februari 25 en Juni 15 en 20; en
1876 Januari 8
aan Louise, Koningin van Zweden 1867 Mei 31
aan Lugtmans 1834 September 3
aan E. van Lynden 1864 November 10
aan W. van Lynden 1854 Juni 20
aan Van Lynden van Sandenburg 1868 Januari 6 en 14
aan Æ. Mackay 1861 Augustus 14
1868 Januari 10; en
1876 Januari 13
aan Mansfeldt 1866 Juli 6 en Augustus 28; en
1870 December 29
aan Prinses Marie 1875 Januari 29; en
z.d. (brief)
aan Merens 1866 November 18
aan Merle d'Aubigné 1831 October 3
1832 Januari 29
1837 (brief)
1843 Januari 18
1846 Maart 22
1857 Januari
1858 Februari 28; en
1860 Juni 26 en Juli 14
aan Van der Boon Mesch 1857 Augustus 21
aan Messchert 1832 Augustus 19; en
1834 Juni 14
aan H. van der Meulen 1869 Maart 14
aan Isaac Meulman 1866 Maart 14
aan De May van Streefkerk 1827 September omstreeks 25
1832 Januari 2; en
1833 September 8
aan A. Meyer 1863 Juli 11
aan Mijer 1870 (brief)
aan den Minister van Binnenlandsche Zaken 1848 Mei (met bijlage)
aan den Minister van Koloniën 1854 September
aan Mioulet 1860 December 17
aan P. J. Mobach 1849 November 2
aan J. Moll Jb.z. 1860 December 12
1861 Juni 25 en 27; en
1870 Juli 4
aan Mondriaan 1874 Juni 3